【裁判字號】    97,簡,11
【裁判日期】    970514
【裁判案由】    清償債務
【裁判全文】
福建連江地方法院簡易民事判決            97年度簡字第11號
原      告  華南商業銀行股份有限公司
法定代理人  甲○○
訴訟代理人  乙○○
被      告  丙○○
上列當事人間請求清償債務事件，本院於中華民國97年04月30日
言詞辯論終結，判決如下：
    主  文
被告應給付原告新臺幣壹拾貳萬陸仟玖佰伍拾玖元，及其中新臺
幣壹拾貳萬仟捌佰零貳元自民國九十六年五月十一日起至清償
日止，按週年利率百分之二十計算之利息。
訴訟費用由被告負擔。
本判決得假執行。但被告如以新臺幣壹拾貳萬陸仟玖佰伍拾玖元
為原告預供擔保，得免為假執行。
    事實及理由
一、原告主張：被告於民國93年11月19日與原告訂立小額循環信
    用貸款契約，授信額度以新臺幣（下同）500,000 元為限。
    兩造約定被告應持原告所發行之現金卡為交易工具，借款動
    用期間為1 年，期限屆滿30日前，如立約人不為反對續約之
    意思表示並經原告審核同意者，得以同一內容繼續延長1 年
    ，不另換約，其後每年屆滿時亦同，被告得於其所開設之相
    對帳戶內循環使用。借款利息依週年利率百分之18.25 計算
    ，按日計息，以首次借款動用日之翌日起算，第35日為還款
    日，嗣後並按期以每35日為一還款週期，如未按期清償本息
    ，債務即視為全部到期，且自到期日起，改按週年利率百分
    之20計算遲延利息。詎被告至96年05月10日即未按期還款，
    尚積欠本金123,802 元、利息3,157 元，計126,959 元未給
    付，依約被告已喪失期限利益，全部債務視為到期，屢經催
    討，均未獲被告置理，爰依兩造間之小額循環信用貸款契約
    ，提起本件訴訟，請求被告清償債務等語，並聲明求為判決
    ：如主文第1 項所示。
二、被告則以：原告請求之金額顯有誇大不實等語置辯，並聲明
    ：原告之訴駁回。
三、原告主張之事實，業據其提出與所述相符之小額循環信用貸
    款契約書、授信帳戶貸還款交易明細表各1 份為證，經核無
    訛，復為被告所不爭執，堪信為真實。被告空言抗辯原告請
    求之金額顯有誇大不實云云，並未舉證以實其說，自無從採
    信。從而，原告依兩造間之契約，訴請被告給付如主文第 1
    項所示之金額及利息，即屬於法有據，應予准許。
四、本件係依民事訴訟法第427 條訴訟適用簡易程序所為被告敗
    訴之判決，爰依同法第389 條第1 項第3 款之規定，依職權
    宣告假執行，並依同法第392 條第2 項之規定，依職權為被
    告預供擔保，得免為假執行之宣告。
六、訴訟費用負擔之依據：民事訴訟法第78條。
中    華    民    國    97    年    5     月    14    日
                  簡易庭  法  官  劉淑玲
以上正本證明與原本無異。
如不服本判決，應於送達後20日內，向本院提出上訴狀並表明上
訴理由，如於本判決宣示後送達前提起上訴者，應於判決送達後
20日內補提上訴理由書（須附繕本）。
中    華    民    國    97    年    5     月    14    日
                          書記官  林長貴


司法院資訊處製作；財團法人民間司法改革基金會備份。
